臺北高等行政法院判決
　　　　　　　　　　　　　　　　　　 93年度訴字第3385號
　　　　　　　　　　　　　　　.
原　　　告　日正環保科技有限公司
代　表　人　甲○○（董事）
訴訟代理人　郭賢傳律師
被　　　告　財政部基隆關稅局
代　表　人　朱恩烈（局長）
訴訟代理人　丙○○
　　　　　　乙○○
上列當事人間因虛報進口貨物事件，原告不服財政部中華民國93
年8月10日台財訴字第09300287160號訴願決定，提起行政訴訟。
本院判決如下︰
    主  文
原告之訴駁回。
訴訟費用由原告負擔。
    事  實
壹、事實概要：
    緣原告於民國（以下同） 92年3月13日委由保捷報關有限公
    司向被告報運進口中國大陸產製WADDING（填充料）（MATE-
    RIAL:POLYESTER FIBER）乙批（報單號碼：第AA/92/1127/8
    006號），列報進口稅則第5601．29．90．00-1號（WADDIN-
    G；其他紡織材料製填充材料及其製品）， 完稅價格新臺幣
    （以下同）481,806元， 屬准許進口之大陸貨品。經被告查
    驗結果貨名更正為STAPLE FIBER OF POLYESTER（MATERIAL:
    POLYESTER FIBER），應改列進口稅則第5503．20．00．00-
    8號（STAPLE FIBER OF POLYESTER；聚酯纖維棉未初梳、未
    精梳或未另行處理以供紡製用者），輸入規定MWO， 即大陸
    物品不准輸入。被告以原告涉有虛報進口貨物名稱，逃避管
    制之情事， 乃依據海關緝私條例第37條第3項轉據同條例第
    36條第1、3項規定， 處原告貨價一倍之罰鍰計481,806元，
    涉案貨物並沒入之。原告不服，申請復查，未獲變更，提起
    訴願，遭駁回後，遂向本院提起行政訴訟。
貳、兩造聲明：
一、原告聲明：求為判決
１、訴願決定及原處分均撤銷。
２、訴訟費用由被告負擔。
二、被告聲明：求為判決如主文所示。
、兩造爭點：
    原告是否無虛報進口貨物名稱，逃避管制之情事，而不符合
    海關緝私條例第37條之規定？
一、原告陳述：
１、被告認原告報運貨物進口而有虛報所運貨物名稱及逃避管制
　　，違反海關緝私條例第37條第3項之規定。 原告並無虛報情
　　事，條文所謂「虛報」一詞，應係指申報人有虛假申報之故
　　意，亦即申報人明知不實仍執意申報，惟原告對於所進口之
　　貨物，並非明知應列於5503．20．00．00-8號之稅則，仍執
    意列報進口稅則5601．29．90．00-1號，原告並無虛報之故
    意，自不符合前述條例第37條之規定。
２、本件被告依海關緝私條例第37條第 3項規定轉據同條例第36
    條第1項、第3項之規定，貨物沒入之處分。事實基礎為原告
    虛報貨物名稱，進口大陸物品，逃避管制。原告就系爭貨物
    ，以報單AA/92/1127/8006號報單向被告申報進口， 產地國
    別載明CHINA，原告並無逃避管制情事。
３、應審究之事為原告有無虛報貨物名稱，進口報單於貨物名稱
    欄之記載均以英文方式呈現貨品，而無中文記載。原告於上
    開報單貨物名稱欄記載WADDING（MATERIAL:POLYESTER FIB-
    ER），被告查驗結果認貨名應更正為STAPLE FIBER OF POL-
    YESTERS， 逕認原告虛報貨名。原告對上開處分難以甘服，
    因被告為上開處分之認定事實有誤亦不妥當，原告並無虛報
    貨物名稱，被告將系爭貨名更正為STAPLE FIBER OF POLYE-
    STERS（MATERIAL:POLYESTER FIBER），原告為WADDING，亦
    註明MATERIAL:POLYESTER FIBER，若原告虛報貨物名稱，何
    必另行註明POLYESTER FIBER，原告已將POLYESTER FIBER明
    確標明，並無虛報貨物名稱，況依原告原來申報之貨名，稅
    率10%， 較被告更正後之貨名，稅率1.5%為高，更顯示原告
    並無虛報貨物之情事。
４、綜上所述，爰請判決如原告訴之聲明。
二、被告陳述：
１、按報運貨物進口而有虛報所運貨物名稱或其他違法行為，並
    涉及逃避管制者，處貨價一倍至三倍之罰鍰，併沒入其貨物
    ， 為海關緝私條例第37條第3項及同條例第36條第1、3項所
    明定。本案來貨核有虛報貨物名稱，進口大陸物品，涉及逃
    避管制情事，被告依上揭法條論處，於法洵無不合。
２、原告訴稱：「…原告並無虛報情事，條文所謂『虛報』一詞
    ，應係指申報人有虛假申報之故意，亦即申報人明知不實仍
    執意申報，惟原告對於所進口之貨物，並非明知應列於5503
    ．20．00．00-8號之稅則，仍執意列報進口稅則5601．29．
    90．00-1號，…原告並無虛報之故意，自不符合前述條例第
    37條之規定。」乙節，查報運貨物進口有無虛報情事，應以
    進口報單上所申報者與來貨實際情形為認定之依據，本案經
    被告查驗結果，實到貨物為STAPLE FIBER OF POLYESTERS，
    原告虛報貨名，進口大陸物品，逃避管制之行為至臻明確。
    至於商品分類號列申報有誤，核非本違章案件之構成要件，
    原告所稱殊無足採。
３、綜上所述，被告所為原處分及復查駁回之決定，認事用法，
    洵無不合，原告之訴顯無理由，爰請判決如被告答辯之聲明
    。
    理  由
一、按「報運貨物進口而有左列情事之一者，得視情節輕重，處
    以一、虛報所運貨物之名稱、數量或重量。二、虛報所運貨
    物之品質、價值或規格。三、繳驗偽造、變造或不實之發票
    或憑證。四、其他違法行為。」、「有前二項情事之一而涉
    及逃避管制者，依前條第一項及第三項論處。」及「私運貨
    物進口、出口或經營私運貨物者，處貨價一倍至三倍之罰鍰
    。」、「前二項私運貨物沒入之。」分別為海關緝私條例第
    37條第1項、第3項及第36條第1項、第3項所規定。次按進口
    非屬「臺灣地區與大陸地區貿易許可辦法」第 7條規定准許
    輸入之大陸地區物品者，即構成進口禁止輸入之物品而涉及
    逃避管制之違法行為。
二、本件原告於92年 3月13日委由保捷報關有限公司向被告報運
    進口中國大陸產製WADDING（填充料）（MATERIAL:POLYEST-
    ER FIBER）乙批（報單號碼：第AA/92/1127/8 006號），列
    報進口稅則第5601．29．90．00-1號 （WADDING；其他紡織
    材料製填充材料及其製品），完稅價格481,806元， 屬准許
    進口之大陸貨品。經被告查驗結果貨名更正為STAPLE FIBER
    OF POLYESTER（MATERIAL:POLYESTER FIBER），應改列進口
    稅則第5503．20．00．00-8號（STAPLE FIBER OF POLYEST-
    ER；聚酯纖維棉未初梳、未精梳或未另行處理以供紡製用者
    ），輸入規定MWO， 即大陸物品不准輸入。被告以原告涉有
    虛報進口貨物名稱，逃避管制之情事，乃依據海關緝私條例
    第37條第3項轉據同條例第36條第1、3項規定， 處原告貨價
    一倍之罰鍰計481,806元，涉案貨物並沒入之。 原告不服，
    主張系爭產品係以回收之寶特瓶轉製成再生纖維…品質低劣
    並不能作為紡紗織布用之纖維用，僅能當成填充纖維用以製
    成填充物料，且原告進口系爭貨物確係用於製成填充物上，
    茲附上產品製成表一份，供被告審核。又被告之解釋準則中
    ，對於 WADDING（填充料）並無明確規定聚酯纖維棉不能用
    於填充料，而原告確實係將系爭貨物用以製成棉被心、枕心
    及鞋墊等物之填充用料，何來逃避管制之嫌？末針對虛報貨
    名乙事，原告於貨物進口申報之初， 即在報單、INVOICE、
    PACKING上詳述貨名及材質，載明如下：WADDING（MATERIAL
    :POLYESTER FIBER），絕無虛報貨名。 且WADDING之應徵稅
    率為10%， 遠高於聚酯纖維棉1.5%之稅率，甚且原告若有逃
    避管制之心，大可申報其他產地，而以較低稅率進口云云，
    申經被告復查決定略以，經查「國際商品統一分類制度註解
    」（簡稱H.S.）第5503節釋示「本節所指之纖維係按本章註
    解總則所述方法製造。」均屬第5503節項下，而第55章總則
    列明「人造纖維棉通常經由噴絲頭中的幾千個小孔射出；很
    多噴絲頭所生的無數單絲集合起來就成為絲束，這些絲束可
    立即或經過各種處理工程（洗滌、漂白、染色等）後，經延
    伸再切斷成短纖維…」，與原告所檢附產品製成表：紡絲→
    噴絲→卷曲（捲取）成型→切斷等製程相符，本案來貨歸列
    第5503節，核屬正確。復按海關進口稅則之分類係以實到貨
    物之現狀為準，原告既稱來貨為人造纖維棉，則應按其貨名
    歸列專屬稅號第5503．20．00．00-8號，殆無疑義。又查原
    告原申報貨名 WADDING及其稅則第5601節中明確規定節名為
    「紡織材料填充料及其製品； 長度不超過5公釐之紡織纖維
    ，紡織纖維屑及小絨球」，查H.S.第5601節「紡織材料填充
    料及其製品」之詮釋：「填充材料係以數層梳棉式或氣流式
    所舖之網一層層堆疊而製成」，根據原告提供之產品製成表
    ，來貨並無一層層堆疊舖置之網，不符合第5601節紡織材料
    填充料之詮釋，自無第5601節之適用。本案既經查驗結果確
    有虛報貨名，涉及逃避管制情事，自應依法論處，與原告以
    虛報貨名或產地衡量何者較為有利無關，原告所稱不足為採
    為由，駁回其復查之申請。原告不服，循序提起訴願及本件
    行政訴訟。
三、原告於本件行政訴訟中訴稱，原告並無虛報情事，海關緝私
    條例第37條所謂「虛報」一詞，應係指申報人有虛假申報之
    故意，亦即申報人明知不實仍執意申報，惟原告對於所進口
    之貨物，並非明知應列於5503．20．00．00-8號之稅則，仍
    執意列報進口稅則5601．29．90．00-1號，原告並無虛報之
    故意，自不符合海關緝私條例第37條之規定。原告於貨物進
    口申報之初，即在報單、INVOICE、PACKING上詳述貨名及材
    質，載明如下： WADDING（MATERIAL:POLYESTER FIBER），
    絕無虛報貨名。且WADDING之應徵稅率為10%，遠高於聚酯纖
    維棉1.5%之稅率，甚且原告若有逃避管制之心，大可申報其
    他產地，而以較低稅率進口云云。惟查：
１、報運貨物進口有無虛報情事，應以進口報單上所申報者與來
    貨實際情形為認定之依據，本案經被告查驗結果，實到貨物
    為STAPLE FIBER OF POLYESTERS，原告虛報貨名，進口大陸
    物品，逃避管制之行為，至臻明確。
２、關於貨品號列及品目之劃分及進口稅則之認定，應依據H.S.
    解釋準則及附則所載有關規定辦理。又查紡織品之稅則分類
    ，係按加工流程，由原料製成品之實到貨物狀態漸次分類，
    申報進口貨物名稱應按進口貨物狀態據實申報，並非原告所
    稱按「用途」申報，該貨名申報適正與第5601節節名「WAD-
    DING」相同，其虛報貨名事實明確。
３、依據H.S.第5503節釋示「本節所指之纖維係按本章註解總則
    所述方法製造。」而第55章總則列明「人造纖維棉通常經由
    噴絲頭中的幾千個小孔射出；很多噴絲頭所生產出的無數單
    絲集合起來就成為絲束，這些絲束可立即或經過各種處理工
    程（洗滌、漂白、染色等）後，經延伸再切斷成短纖維…」
    ，與原告所檢附產品製成表：紡絲→噴絲→卷曲（捲取）成
    型→切斷等製程相符，又為維護原告之權益，本案經財政部
    關稅總局稅則處 (92)基關字027號基隆關稅局進口稅則分類
    疑問及解答，認定來貨歸列貨品分類號列第5503．20．00．
    00-8號，核屬正確。
４、海關進口稅則之分類係以實到貨物之現狀為準，原告既稱來
    貨為人造纖維棉，則應按其貨名歸列專屬稅號第5503．20．
    00．00-8號，殆無疑義。 又查原告原申報貨名WADDING及其
    稅則第5601節中明確規定節名為「紡織材料填充料及其製品
    ；長度不超過 5公釐之紡織纖維，紡織纖維屑及小絨球」，
    查H.S.第5601節「紡織材料填充料及其製品」之詮釋：「填
    充材料係以數層梳棉式或氣流式所舖之網一層層堆疊而製成
    」，根據原告提供之產品製成表，來貨並無一層層堆疊舖置
    之網，不符合第5601節紡織材料填充料之詮釋，自無第5601
    節之適用。
５、本案既經查驗結果確有虛報貨名，涉及逃避管制情事，自應
    依法論處，與原告以虛報貨名或產地衡量何者較為有利無關
    。
四、綜上所述，原告之陳詞均不可採，則被告依據海關緝私條例
    第37條第3項轉據同條例第36條第1、3項規定， 處原告貨價
    一倍之罰鍰計481,806元， 涉案貨物並沒入之處分，揆諸首
    揭規定，並無違誤，復查決定及訴願決定遞予維持，均無不
    合。原告徒執前詞，訴請撤銷訴願決定及原處分，並無理由
    ，應予駁回。
五、本件事證已臻明確，兩造其餘攻擊防禦方法均與本件判決結
    果不生影響，故不逐一論述，併此敘明。
據上論結，本件原告之訴為無理由， 爰依行政訴訟法第98條第3
項前段判決如主文。
中　　華　　民　　國　　94　　年 　 7     月    27    日
   　　　　                第四庭審判長法    官 徐瑞晃
           　　　　                    法    官 李得灶
                   　　　　            法    官 吳慧娟
上為正本係照原本作成。
如不服本判決，應於送達後20日內，向本院提出上訴狀並表明上
訴理由，如於本判決宣示後送達前提起上訴者，應於判決送達後
20日內補提上訴理由書（須按他造人數附繕本）。
中　　華　　民　　國　　94　　年　　7　 　月　　27　　日
           　　　　　　　　　　　　　　書 記 官 劉道文
